【裁判字號】    88,訴,3563
【裁判日期】    890111
【裁判案由】    損害賠償
【裁判全文】
臺灣臺北地方法院民事判決  八十八年度訴字第三五六三號
    原      告  甲○○○
    訴訟代理人  王昌煇
    被      告  台灣汽車客運公司
    法定代理人  陳武雄
    訴訟代理人  王國
                王正清
右當事人間請求損害賠償事件，本院判決如左：
    主      文
原告之訴及其假執行之聲請均駁回。
訴訟費用由原告負擔。
    事      實
甲、原告方面：
一、聲明：
（一）被告應給付原告新台幣（下同）九十九萬五千二百四十八元，及自訴狀繕本送
      達翌日即八十八年八月二十七日起至清償日止，按年息百分之五計算之利息，
（二）願供擔保請准為假執行之宣告。
二、陳述：
（一）原告於八十七年九月五日晚上十時許，在台北市○○○路搭乘被告公司所屬不
      詳姓名司機駕駛之車號FD-370號由新店開往基隆中興號公車，詎料該司機未待
      原告站穩即火速前進，導致原告當場倒地，造成腰部受傷。
（二）原告受傷後支付醫藥費三萬六千四百四十八元、喪失工作能力之收入十二萬元
      、增加復建等生活支出五十三萬八千八百元，另原告因身體受傷，精神肉體所
      受痛苦甚大，故請求非財產上損害金額三十萬元。前開各項損害，均係被告不
      法侵害所生之結果，爰民法第一百八十四條第一項前段、第一百八十八條規定
      請求被告負賠償責任，為此提起本件訴訟。
三、證據：提出醫療收據及診斷證明書等書證共一份為證。
乙、被告方面：
一、聲明：駁回原告之訴。
二、陳述：原告主張之前開車輛駕駛員邱萬成否認有乘客摔倒情事，經查訪後亦無原
    告所指之情事，請原告舉證證明之。
三、證據：提出被告客運駛車憑單、報告各一份為證。
    理      由
一、原告主張於八十七年九月五日晚上十時許，在台北市○○○路搭乘被告公司所屬
    不詳姓名司機駕駛之車號FD-370號由新店開往基隆中興號公車，詎料該司機未待
    原告站穩即火速前進，導致原告當場倒地，造成腰部受傷，所受損害計九十九萬
    五千二百四十八元，爰民法第一百八十四條第一項前段、第一百八十八條規定請
    求被告負賠償責任等情；被告則以，經查訪後並無原告所指之情事，原告對侵權
    行為之事實不能舉證，自不得請求被告賠償等語，資為抗辯。
二、按以侵權行為為原因，請求回復原狀或賠償損害者，應就其權利被侵害之事實負
    立證之責（十九年度上字第三八號判例意旨參照）。本件原告主張之事實，固據
    其提出醫療收據及診斷證明書等書證等件為證，惟已為被告有侵權之事實，原告
    自應就此項事實負舉證之責。經查，依被告所提之客運駛車憑單所示，原告所主
    張於八十七年九月五日晚上十時許，駕駛車號FD-370號由新店開往基隆中興號公
    車之司機為邱萬成，而邱萬成到庭證稱：「．．八十七年九月五日是我駕駛
    FD-370號車輛往來新店．．當天早上是由另一同事開，到下午二點五十分左右交
    給我，我開到當晚班結束，最晚班十一點從基隆出發，到新店大概十二點五分左
    右．．」「．．八十八年九月五日班，並沒有任何乘客在我車上摔傷」是依原告
    所主張之受傷時點，並無證據證明被告之受僱人有侵權行為之事實。原告又不能
    進一步舉出其他證據證明，於前開時地被告所屬之駕駛員有如其主張之侵權行為
    ，則其本於侵權行為法律關係訴請被告賠償九十九萬五千二百四十八元，及自訴
    狀繕本送達翌日即八十八年八月二十七日起至清償日止，按年息百分之五計算之
    利息，洵屬無據，應予駁回。
三、末查，原告主張係於八十七年九月五日晚上十時許，搭乘被告公司車號FD-370號
    公車而受有傷害，該車於上開時點為邱萬成所駕駛，業據證人邱萬成證述明確，
    復有原告所不爭之客運駛車憑單附卷足稽，依該憑單所示，上開車輛自八十七年
    九月五日下午三時四十分迄翌日凌晨零時五分均為邱萬成所駕駛，則原告聲請傳
    訊八十七年九月五日之早班駕駛員，與待證事實無涉，核無必要，併此敘明。
四、本件原告之訴既無理由，其假執行之聲請即失所附麗，應併駁回。
五、結論：本件原告之訴為無理由，並依民事訴訟法第七十八條，判決如主文。
中      華      民      國    八十九    年      一      月     十一     日
                                     民事第三庭法      官  詹文馨
右為正本，係照原本作成。
如對本判決上訴，須於判決送達後廿日內向本院提出上訴狀
中      華      民      國    八十九    年      一      月     十一     日
                                                法院書記官  唐步英


司法院資訊處製作；財團法人民間司法改革基金會備份。
